臺灣板橋地方法院交通事件裁定　　　　　　　　　　九十三年度交聲字第九七三號
　　原處分機關　交通部公路總局臺北區監理所
　　異　議　人
　　即受處分人　乙○○
右列異議人因違反道路交通管理處罰條例案件，對於交通部公路總局臺北區監理所九
十三年七月十三日所為之北監自裁字裁四○－ＡＡ0000000號裁決處分（原舉
發案號：臺北市政府警察局九十三年五月五日北市警交大字第ＡＡ0000000號
），聲明異議，本院裁定如左：
        主  文
異議駁回。
        理  由
一、原處分意旨略以：異議人即受處分人乙○○於民國（下同）九十三年四月二十日
    二十一時五十分許，駕駛車牌號碼Ｐ八－五六三三號自小客車於臺北市○○○路
    寧波西街（往西）口處，因「行車速限五十公里，經測速時速八二公里，超速三
    二公里，滿二十公里」違規，為臺北市政府警察局中正二分局交通分隊執勤員警
    舉發，爰依道路交通管理處罰條例第四十條第一項、第八十五條第二項之規定，
    處罰鍰新臺幣（下同）一千九百元整，並依同條例第六十三條第一項之規定，記
    違規點數一點。
二、異議意旨略以：依異議人違規當時遭自動採證多功能相機所拍攝之二張照片判斷
    ，若車輛時速為警方所採證之八十二公里，則間隔時間為一秒鐘的兩張照片，車
    行距離至少應相差二十二公尺，而非照片上所顯示之約四至五公尺，故與實際不
    符，又若於零點四秒的煞車時間內，要將車速由八十二公里降為十八公里（依照
    片上所顯示之距離換算），實屬不合理，顯為感應器發生錯誤，此外，異議人車
    輛之右側有一乘載雙人之機車，與本車速度相仿，可作為異議人車輛並未驟減速
    度之佐證，爰依法聲明異議等語。
三、按汽車駕駛人，行車速度，超過規定之最高時速，或低於規定之最低時速，或裝
    用測速雷達感應器者，處新臺幣一千二百元以上二千四百元以下罰鍰；其感應器
    沒入之；道路交通管理處罰條例關於車輛所有人之處罰，如應歸責於車輛駕駛人
    者，處罰車輛駕駛人；又汽車駕駛人有道路交通管理處罰條例第四十條第一項之
    情形者，除依原條款處罰鍰外，並記違規點數一點，道路交通管理處罰條例第四
    十條第一項、第八十五條第二項、第六十三條第一項第一款分別定有明文。
四、經查：
（一）本件異議人乙○○所駕駛之車牌號碼Ｐ八－五六三三號自小客車，於九十三年
      四月二十日二十一時五十分許於臺北市○○○路寧波西街（往西）口處，因超
      速行駛，經測得行速每小時八十二公里而該處限速為五十公里，超速三十二公
      里，滿二十公里，為臺北市政府警察局中正二分局交通分隊執勤員警對汽車所
      有人陳方猜逕行舉發，有臺北市政府警察局北市警交大字第ＡＡ000000
      0號舉發違反道路交通管理事件通知單（下稱舉發通知單）一件及採證照片二
      張在卷可佐，惟本件係可歸責於車輛駕駛人，異議人自承其係本件駕駛人，不
      服舉發，向原處分機關陳述意見，經舉發單位臺北市政府警察局中正第二分局
      函覆，稱經查該路段相機是「微電腦感應線圈型自動採證多功能相機」，每次
      採證二張，每張相隔一秒（可自行改變設定），第一張為確認位置，第二張為
      確認違規；又由相片可看出異議人駕駛Ｐ八－五六三三號車未達路口中心時即
      已違反速限規定，且該車輛確係行駛於感應區○○○○○道），是本件依採證
      照片舉發應無違誤，有異議人交通部公路總局臺北區監理所板橋監理站交通違
      規案件陳述書及臺北市政府警察局中正第二分局書函各一件附卷可參。原處分
      機關據此裁處異議人罰鍰新臺幣一千九百元並記違規點數一點，有交通部公路
      總局臺北區監理所北監自裁字裁四○－ＡＡ0000000號違反道路交通管
      理事件裁決書一件在卷可佐。
（二）異議人雖辯稱其未超速，且依據採證照片上所顯示之間隔時間及車距計算，異
      議人當時之車行速度不可能達時速八十二公里，應係測速機器故障，或係他車
      違規超速確誤照異議人所駕駛之車輛云云。惟查，異議人確於前開時、地有前
      揭違規事實，業據證人即本件舉發之員警甲○○於本院審理中具結證稱：「‧
      ‧‧現場是固定感能照相裝置，它擺在路口，只要違規超速它就會有照片，我
      們就依照片舉發」、「第一張照片上機車停等區○○○道感應線圈，車子若超
      速超過線圈，會用雷射感應啟動照相機即開始攝影第一張相片，拍攝時會有閃
      光燈出現，超過照片上人行道上一公尺時會有第二道線圈，相機是自動設定會
      再啟動拍第二張照片」、「車子只要經過第一個線圈就可以測出車速，因為線
      圈是一整組的很長很寬，起碼有兩公尺」、「‧‧‧感應到何線道的車速照片
      上方的數據會顯示」、「‧‧‧（照片上方之數據）第二排從左開始二‧‧‧
      二是代表第二線道‧‧‧Ｖ＝八二是指車速」、「（問：對異議人認為可能是
      別臺車超速造成有何意見？）這不可能，照片上雖有另一部車，但在異議人的
      車子經過第一個感應圈時，那一部車子已經超過感應圈的範圍，所以相機感應
      到的就是異議人的車子」、「（問：該相機當天有無可能發生故障？）沒有，
      因為我們的機器狀況很好有經過中央標準局認證，一次可以照八百張，我們約
      兩天就可以照滿八百張，如果機器有故障，相機無法啟動，當天所照的違規車
      輛都由我負責舉發，當天的舉發並沒有收到異議，只有這一件」等語（見本院
      九十三年九月二日訊問筆錄），復查臺北市○○○街和平西路口所設置之相機
      為固定式多功能地面感應線圈型自動採證相機，其功能有超速、闖紅燈等多項
      功能，該感應線圈為埋設在停止線前有一方格格內有一Ｓ標記，格內共有線圈
      兩組，每組前後距離為二○○公分，該相機超速照相不為號誌所限制，其推算
      方式為距離／時間＝速度，採證相片上會顯示出：年月日、時分秒、車道、黃
      燈秒數、紅燈秒數、當時速度、相片流水號等資料，該種相機每次採證二張，
      中間間隔依路口大小不等由零點五至一秒，寧波西街和平西路口之相機即設定
      兩張照片間隔一秒，第一張照片為「確認」，就是確認車輛的位置；第二張照
      片為「確定」，就是確定違規事實，又人的剎車反應距離時間為：四十至五十
      公里車速，踩下剎車距離到停止有二十五至三十公尺，只需零點七五秒，當事
      人知道被照相再踩剎車，那時早已離開線圈區○○○○道被照相再看碼表時，
      絕對不是當時所測之速度等情，有臺北市政府警察局中正第二分局九十三年九
      月十三日北市警中正二分交字第○九三六二二三一二○○號函，暨檢附之臺北
      市○○○路與寧波西街口照相採證原理報告表乙件附卷可參。是違規當時於違
      規地點之感應線圈所測得之超速車輛應係異議人所駕駛之車輛無誤。
（三）綜上所述，本件異議人於右揭時、地，確有違反道路交通管理處罰條例第四十
      條第一項之事實，應堪認定。是原處分機關據上開規定，裁處異議人應納罰鍰
      新臺幣一千九百元並記違規點數一點，核無違誤。本件聲明異議為無理由，應
      予駁回。
五、據上論斷，應依道路交通案件處理辦法第十九條，裁定如主文。
中　　　華　　　民　　　國　　九十三　　年　　　十　　　月　　二十九　　日
                              臺灣板橋地方法院交通法庭
                                      法  官  白光華
右正本證明與原本無異。
如不服本裁定，應於送達後五日內，向本院提出抗告狀。
                                      書記官  陳靜怡
中　　　華　　　民　　　國　　九十三　　年　　　十　　　月　　二十九　　日
